【裁判字號】    91,交訴,185
【裁判日期】    920130
【裁判案由】    公共危險
【裁判全文】
臺灣屏東地方法院刑事判決                        九十一年度交訴字第一八五號
    公  訴  人  臺灣屏東地方法院檢察署檢察官
    被      告  乙○○
右列被告因公共危險案件，經檢察官提起公訴（九十一年度偵字第三四一三號），本
院判決如左：
     主  文
乙○○駕駛動力交通工具肇事，致人受傷而逃逸，處有期徒刑陸月，如易科罰金，以
佰元折算壹日。緩刑參年。
     事  實
一、乙○○於民國九十一年四月十五日七時三十分許，駕駛車牌號碼ＫＮ─六五九六
    號之白色自小客車，沿屏東縣新園鄉○○村○○路往屏東市方向由南往北行駛，
    途經南興路三三八號附近時，本應注意汽車行駛時，駕駛人應注意兩車併行之間
    隔，並隨時採取必要之安全措施，竟疏於注意，未與同向行駛在其右側，而由甲
    ○○所騎乘之車牌號碼ＨＵ三－八六一號機車保持兩車併行之間隔，致其所駕駛
    之自小客車右前葉子板及右車門前部與甲○○所騎乘之機車左中側處發生擦撞，
    甲○○遭擦撞後人車倒地並向右前方滑行約十三點九公尺始行停止，因此受有左
    胸挫傷併肋骨骨折三處、血尿、前額裂傷及多處擦傷等傷害（過失傷害部分未具
    告訴）。詎乙○○明知其所駕駛之動力交通工具肇事致人受傷，竟未給予甲○○
    適當之救助，反另基於肇事逃逸之犯意，駕車離去，幸經路旁某不詳姓名年籍男
    子記下肇事車輛車號及顏色後通知甲○○，經甲○○轉知警方，由警於同日十八
    時許通知乙○○駕駛上述自小客車到案說明，經比對乙○○所駕駛自小客車右車
    門前部及右前葉子板處與甲○○所騎乘機車左中側之車損相互吻合，而查獲上情
    。
二、案經屏東縣警察局東港分局報告臺灣屏東地方法院檢察署檢察官偵查起訴。
     理  由
一、被告乙○○承認有於上述時間駕駛車牌號碼ＫＮ─六五九六號自小客車行經案發
    現場之事實，但否認有肇事逃肇之犯行，辯稱：「其所駕駛之自小客車右側車損
    本來就有，而案發當時亦不知道與人擦撞，並未駕車逃逸。」云云。經查：
（一）甲○○於上述時地騎乘車牌號碼ＨＵ三－八六一號機車行經案發地，遭某白色
      自小客車撞擊機車左中側，因此人車倒地受有傷害，惟該肇事之白色自小客車
      駕駛並未停車給予救助，反而駕車離去等情，業經被害人甲○○指訴明確，並
      有道路交通調查報告表暨所附事故現場圖一紙、車禍現場相片四幀及被害人車
      禍受傷就診之診斷證明書一紙在卷可證，堪信為事實。
（二）本件車禍後，經某不詳姓名年籍男子記下肇事車輛之車號及顏色後，經甲○○
      轉知警方，由警方循線查獲被告及其所駕駛之自小客車一節，業經被害人與證
      人即本件查獲之警員丙○○證述明確。又上述自小客車為警查獲時，該自小客
      車右車門前部與右前葉子板之鈑金分佈多處長短不一之黑色刮痕及大小不等之
      凹陷等損害情形，經警測量該自小客車車損之最高與最低處與被害人所騎乘之
      機車左中側遭撞受損之部位相符，二車在上述最高及最底處車損間亦均佈有多
      處車損痕跡，亦有屏東縣警察局東港分局交通事故處理小組出具之交通事故調
      查報告暨所附之測量高度相片六幀在卷可證。綜合上情，應可認定被告所駕駛
      之自小客車與被害人機車於案發當時發生車禍之事實。
（三）被告雖辯稱該自小客車之車損早已形成云云，但其於偵查中稱：車損是舊的，
      是我先生踢的（見偵查卷第六頁）。於本院審理時先稱：刮痕之前就有，是刮
      到石頭，沒有那麼嚴重，鈑金本來就有凹痕。後稱：刮痕我不知道，凹痕是我
      出去玩碰到停在路邊的車造成的（見本院卷第十七頁、第四十七頁）。其就車
      損造成之原因前後供述不一，顯係迴避卸責之詞，不足採信。
（四）被告另辯稱不知發生車禍云云，但本件車禍造成被告所駕駛自小客車右車門前
      部及右前葉子板處多處凹痕，已如上述。而被害人騎乘機車遭撞後，人車滑行
      達約十三點九公尺，亦有事故現場圖可佐。足見本件車禍撞擊之力道非小，被
      告對於撞擊力道造成該自小客車異常之搖動、撞擊及機車滑行造成之聲響應可
      發覺。再者，該自小客車撞擊點在右車門前部及右前葉子板處，為駕駛座右前
      部位，被告於駕車行進間接近被害人並因此與被害人發生擦撞，依上述相關位
      置研判，被告亦應看見車禍之發生。況被告於本院審理時且自承：當時我有聽
      到車子外有聲音等語（見本院卷第十四頁），益徵被告對於車禍並非全然不知
      ，是其上述所辯，亦為卸責之詞，不足採信。綜上，被告所辯均不足信，本件
      事證明確，被告肇事逃逸之犯行，已堪認定。
二、核被告乙○○所為，係犯刑法第一百八十五條之四之肇事逃逸罪。爰審酌被告並
    無前科素行、造成被害人傷害非輕，惟於肇事後迅與被害人達成民事和解，賠償
    被害人新台幣二十一萬元及其犯後態度等一切情狀，量處如主文所示之刑，並諭
    知易科罰金之折算標準。
三、被告前未曾受有期徒刑以上刑之宣告，此有臺灣屏東地方法院檢察署刑案資料查
    註紀錄表、臺灣高等法院被告全國前案紀錄表各一紙在卷可參，經此次科刑後，
    當知所警惕，而無再犯之虞，本院認其所受之宣告刑，以暫不執行為適當，併予
    宣告緩刑三年，以啟自新。
據上論斷，應依刑事訴訟法第二百九十九條第一項前段，刑法第一百八十五條之四、
第四十一條第一項前段、第七十四條第一款，罰金罰鍰提高標準條例第二項，判決如
主文。
中      華      民      國      九十二      年    一    月    三十    日
                                      臺灣屏東地方法院交通法庭
                                          法  官  林昌義
右正本證明與原本無異。
如不服本判決應於收受本判決後送達後十日內向本院提出上訴書狀，其未敘述上訴理
由者，並得於提起上訴後十日內向本院補提理由書狀（均須按他造當事人之人數附繕
本 ）「切勿逕送上級法院」
                                          書記官   于耀文
中      華      民      國   九十二      年    一    月    三十    日
附錄法條
刑法第一百八十五條之四
駕駛動力交通工具肇事，致人死傷而逃逸者，處六月以上五年以下有期徒刑。


司法院資訊處製作；財團法人民間司法改革基金會備份。
